臺灣士林地方法院民事裁定
111年度小上字第54號
上  訴  人  台灣睿極有限公司  

法定代理人  張惠國   

被上訴人    陳泳月  
上列當事人間請求返還費用事件，上訴人對於中華民國111年1月
27日本院士林簡易庭第一審判決（111年度士小字第103號），提
起上訴，本院裁定如下：
    主  文
上訴駁回。
第二審訴訟費用新臺幣壹仟伍佰元由上訴人負擔。
    理  由
一、按關於請求給付金錢或其他代替物或有價證券之訴訟，其標
    的金額或價額在新臺幣（下同）10萬元以下者，適用小額程
    序；次按對於小額訴訟之第一審裁判之上訴，非以其違背法
    令為理由不得為之，民事訴訟法第436條之8第1項、第436條
    之24第2項分別定有明文。所謂判決違背法令，係指原判決
    有不適用法規或適用不當之情形，若僅係取捨證據、認定事
    實等屬於原審法院職權行使之事項，除有認定違法之情形外
    ，應不生違背法令之問題。又按上訴狀內應記載上訴理由，
    表明下列各款事項：㈠原判決所違背之法令及其具體內容。㈡
    依訴訟資料可認為原判決有違背法令之具體事實，觀諸同法
    第436條之25規定甚明。其上訴狀應就第一審判決如何違背
    法令為具體之指摘，並揭示該法規之條項或其內容，若係成
    文法以外之法則，應揭示該法則之旨趣，倘為司法院解釋，
    則應揭示該解釋之字號或其內容，或揭示如何當然違背法令
    之事實，上訴狀如未依此項方法表明者，即難認為已對第一
    審判決之違背法令有具體之指摘。
二、本件訴訟標的金額為10萬元以下，原審乃依小額訴訟程序審
    理，判決被上訴人勝訴，暨依職權宣告得假執行。上訴人不
    服原判決，提起上訴，上訴意旨略以：伊收到原審通知書，
    經法律諮詢，得知為「調解」類，因而未準備案情相關詳細
    資料，然到庭時，竟進行「庭審」程序，導致伊因舉證不足
    而敗訴。又原判決第五點（三）所指轉售合約第5條與第1條
    約定之營業讓與不符，實非事實。事緣於民國109年底，伊
    與原審共同被告香港商天然護髮用品中心有限公司臺灣分公
    司（下稱香港天然公司），包括中介即第三人InfinityPlus
     Asia Ltd.（下稱IPA公司），洽談合約時，IPA公司清楚承
    諾所有權轉讓前售出之服務卷或預售卷，皆由香港天然公司
    承擔，伊只要在行政上幫忙處理即可，而且，此為有償服務
    ，香港天然公司將會給付伊相關手續費用新臺幣4萬元。另
    補充香港天然公司於108年12月11日已授權IPA公司執行其在
    臺灣的管理工作、經營及業務（包括照顧「加盟商」日常運
    作），而IPA公司於轉售合約生效後，在執行時屢被投訴，
    直至110年10月11日，IPA公司罔顧香港天然公司商譽及加盟
    商利益，自行發信予被上訴人，企圖推卸責任，以減少IPA
    公司所受到的批評及壓力，且該信件中根本沒有香港天然公
    司的有效公章或簽署，純屬IPA公司單方面所製作，究其實
    ，香港天然公司正不斷地處理其與客戶間所有問題。迄至11
    0年11月已解除與IPA公司的聘任關係，自行處理與舊有客戶
    的服務卷及預售卷問題的承諾，當中不乏退款、換貨…等手
    續，據知已處理了數以10計的客戶。再，被上訴人早於原審
    庭審前與香港天然公司聯繫，並洽商退款、退貨的處理方法
    ，未知什麼原因，於未與香港天然公司達成協商下，卻轉而
    誣告伊參與其中（其實被上訴人早於110年9月9日已知伊是
    受香港天然公司委託），而在庭上避而不談與香港天然公司
    的接觸，並聲稱不知香港天然公司與伊的分別，純屬謊言，
    事實是被上訴人與香港天然公司展開交易時，伊尚未成立。
    以上種種，足以證明香港天然公司於轉售合約中第5點中所
    述「乙方接手前開店面所有的一切債權、債務（包括但不僅
    限於貨款、水、電、電訊、人工等經濟往來費用）均由甲方
    負責」是完整的承諾，並非原審法官所理解，期本院能還伊
    公道云云。經核並未具體指出原判決所違背之法令、法則或
    司法院解釋之字號及具體內容為何，亦未表明原判決有何合
    於民事訴訟法第469條所列各款當然違背法令，及依訴訟資
    料可認為原判決有違背法令之具體事實，揆諸首揭規定及說
    明，即難認其上訴為合法，應予駁回，並確定如主文所示金
    額之訴訟費用由上訴人負擔。
三、據上論結，本件上訴為不合法，依民事訴訟法第436 條之32
    第1項、第2項、第444條第1項、第95條、第78條、第436條
    之19第1項，爰裁定如主文。
中　　華　　民　　國　　111 　年　　6 　　月　　22　　日
                  民事第一庭  審判長法  官  蕭錫証
                                    法  官  劉逸成
                                    法  官  劉瓊雯
以上正本係照原本作成。
本裁定不得抗告。
中　　華　　民　　國　　111 　年　　6 　　月　　22　　日
                                    書記官  劉淑慧